【裁判字號】    98,抗,1037
【裁判日期】    981013
【裁判案由】    聲請定其應執行刑
【裁判全文】
臺灣高等法院刑事裁定                  98年度抗字第1037號
抗  告  人
即  受刑人  甲○○
上列抗告人因數罪併罰有二裁判以上，不服臺灣桃園地方法院98
8月23日（98年度聲字第3138號）定應執行刑裁定，提起抗告，
本院裁定如下：
    主  文
抗告駁回。
    理  由
一、原裁定意旨略以：受刑人甲○○因傷害等罪，經原審法院先
    後判處如原裁定附件所載之刑，均經分別確定在案、有本院
    被告前案紀錄表、臺灣板橋地方法院97年度壢簡字第367 號
    （嗣已於民國98年 4月21日執行完畢）、98年度壢交簡字第
    1062號判決書各一件附卷可稽。茲檢察官聲請定其應執行之
    刑，爰定其應拘役85日等語。
二、抗告意旨略以：伊所犯如附表所載編號 1之罪，業經執行完
    畢，而如原裁定附表編號 2之罪，應執行拘役45日，惟原裁
    定仍將兩罪合併定其應執行拘役85日，顯有違誤，爰提起抗
    告云云。
三、按裁判確定前犯數罪者，併合處罰之。又數罪併罰，有二裁
    判以上者，依刑法第51條之規定，定其應執行之刑。刑法第
    50條、第53條分別定有明文。次按被告犯應併合處罰之數罪
    ，經法院以判決或裁定定其數罪之應執行刑確定者，該數罪
    是否執行完畢，均係以所定之應執行刑全部執行完畢為斷（
    最高法院93年台非字第298號裁定意旨、78年度第2次刑事庭
    會議決議意旨參照）。又定應執行之刑，應由犯罪事實最後
    判決之法院檢察官聲請該法院裁定之，不能因犯罪之一部分
    所科之刑業經執行完畢，而認檢察官之聲請不合法，予以駁
    回。至已執行部分自不能重複執行，應由檢察官於指揮執行
    時扣除之，此與定應執行之刑之裁定無涉（最高法院82年度
    台抗字第 313號裁定意旨參照）。經查：抗告人所犯如附表
    編號1、2所示之傷害等罪，犯罪時間均在如附表編號 1之罪
    判決確定日即97年10月 2日前，揆諸前揭規定，合於數罪併
    罰之要件，自應依刑法第53條規定定其應執行刑。抗告人所
    犯如附表編號 1之罪所處之拘役40日，雖已執行完畢，有本
    院被告前案紀錄表附卷可稽，然如附表編號 2之罪所處之刑
    ，尚未執行完畢，依上開說明，應依刑法第53條規定定其應
    執行刑，則所定之應執行刑執行期滿前，上開如附表編號 1
    之罪所處之刑即不得謂已執行完畢。至已經執行部分自不能
    重複執行，僅係檢察官將來指揮執行合併刑期時如何扣除折
    抵之問題，尚與本件定應執行之刑之裁定無涉。故原審法院
    僅依法就如附表編號1、2之罪合併定其應執行之刑，並無增
    加抗告人刑期之情形，是抗告人主張原審法院係增加其刑期
    云云，容有誤會。從而，抗告意旨指摘原裁定不當，為無理
    由，應予駁回。
據上論結，應依刑事訴訟法第412條，裁定如主文。
中    華    民    國    98    年    10    月    13    日
                  刑事第七庭  審判長法  官  陳晴教
                                    法  官  楊智勝
                                    法  官  游紅桃
以上正本證明與原本無異。
不得再抗告。
                                    書記官  戴伯勳
中    華    民    國    98    年    10    月    13    日


司法院資訊處製作；財團法人民間司法改革基金會備份。
